【裁判字號】    98,訴,1596
【裁判日期】    990204
【裁判案由】    偽造文書等
【裁判全文】
臺灣高雄地方法院刑事判決              98年度訴字第1596號
公  訴  人  臺灣高雄地方法院檢察署檢察官
被      告  甲○○
選任辯護人  侯勝昌律師
            陳正男律師
            朱淑娟律師
上列被告因偽造文書等案件，經檢察官提起公訴（98年度偵字第
7623號），本院判決如下：
    主  文
甲○○連續犯銀行法第一百二十五條之二第一項前段之背信罪，
處有期徒刑參年陸月。如附表編號4(1)、6(1)至(8) 所示之印章
、印文、署押均沒收。又犯銀行法第一百二十五條之二第一項前
段之背信罪，共肆拾柒罪，各處有期徒刑參年貳月。各如附表「
編號4(1)、6(1)至(8) 以外」所示之印章、印文均沒收。應執行
有期徒刑捌年。如附表所示之印章、印文、署押均沒收。
    事  實
一、甲○○前係高雄市前鎮區○○○路191 號「第一商業銀行前
    鎮分行」（以下簡稱一銀前鎮分行）高級辦事員，負責經辦
    客戶存款等業務，為銀行之職員，並為從事業務之人，竟意
    圖為自己不法之利益，基於行使偽造私文書、銀行職員違背
    職務行為之概括犯意，自民國95年6 月2 日起至95年6 月28
    日止，利用職務之便，連續以附表編號4(1)、6(1)至(8) 之
    方法；又基於行使偽造私文書、行使業務上登載不實文書、
    非法以電腦相關設備製作不實財產紀錄取財及銀行職員違背
    職務行為之犯意，自95年10月4 日起至97年6 月6 日止，分
    別以「除附表編號4(1)、6( 1) 至(8) 以外」之附表所示之
    方式，使一銀前鎮分行誤以為係客戶本人親自提領現金或轉
    帳，而陸續詐領如附表所示客戶之活期儲蓄存款、定期儲蓄
    存款，並將所詐領之款項，陸續交付予姓名、年籍不詳自稱
    「林世傑」之成年男子，從事於金融商品之投資，總計向該
    行詐得金額達新臺幣（下同）1687萬7134元，致生損害於銀
    行之財產。嗣於97年8 月8 日，有客戶陳健男至上開一銀前
    鎮分行補登存摺時，為該行副理發現其存摺竟有多筆交易係
    由甲○○以手書寫，且上蓋甲○○之私章，與該行作業規範
    不符，乃報請法務部調查局高雄市調查處調查而查獲。
二、案經法務部調查局高雄市調查處移送臺灣高雄地方法院檢察
    署檢察官偵查起訴。
    理  由
一、按被告以外之人於審判外之陳述，雖不符刑事訴訟法第159
    條之1 至之4 等4 條之規定，而經當事人於審判程序同意作
    為證據，法院審酌該言詞陳述或書面陳述作成時之情況，認
    為適當者，亦得為證據；又當事人、代理人或辯護人於法院
    調查證據時，知有刑事訴訟法第159 條第1 項不得為證據之
    情形，而未於言詞辯論終結前聲明異議者，視為有前項之同
    意，同法第159 條之5 定有明文。本案下列所引用之供述及
    非供述證據，業經本院依法踐行調查證據程序，公訴人、被
    告均不爭執各該證據之證據能力，且迄本院言詞辯論終結前
    未就上開證據之證據能力聲明異議，又查無依法應排除其證
    據能力之情形，是後述所引用證據之證據能力均無疑義，依
    法自有證據能力，均得作為本案證據，先予敘明。
二、上開犯罪事實，業據被告於本院審理中坦承不諱（見本院訴
    字卷第29頁背面至第30頁正面），核與被害人即證人陳健男
    （見調查卷第16頁至第17頁、偵卷第7 頁至第9 頁）、陳鄭
    綠梅（見調查卷第18頁至第19頁）、張寶文（見調查卷第20
    頁至第21頁）、吳永發（見調查卷第22頁至第23頁）、周月
    娥（見調查卷第26頁至第27頁、見偵卷第18頁至第19頁）、
    蔡憲吉（見偵卷第7 頁至第9 頁）、陳淑美（見偵卷第7 頁
    至第9 頁）於警詢、偵查中之證述相符，並有被害人張寶文
    、蔡憲吉、陳貞夙、陳毅峰、陳吳金枝、陳健男、陳鄭綠梅
    、吳永發等人遭詐領銀行存款之金額明細、取款憑條及存款
    憑條等影本（見外放牛皮紙袋內）可稽，足認被告自白與事
    實相符，被告犯行，洵堪認定，應依法論科。
四、被告為附表編號4 (1) 、6(1)至(8) 之行為後，刑法業於94
    年2 月2 日修正公布部分條文，並於95年7 月1 日施行。依
    修正後刑法第2 條第1 項規定：「行為後法律有變更者，適
    用行為時之法律。但行為後之法律有利於行為人者，適用最
    有利於行為人之法律。」，又比較新舊法時，應就罪刑有關
    之共犯、牽連犯、連續犯、有無累犯加重、自首減輕暨其他
    法定加減原因與加減例等一切情形，綜其全部罪刑之結果而
    為比較，最高法院95年度第8 次刑庭會議決議可資參照。茲
    比較新舊法如下：
  (一)關於罰金刑部分，其最低刑度依修正前刑法第33條第5 款規
    定，為1 元以上，經折算為新臺幣後，為新臺幣3 元以上，
    而修正後刑法第33條第5 款規定罰金為新臺幣1000元以上，
    較修正前為高，應以修正前之規定有利於被告。
  (二)修正後刑法第56條規定，業已刪除連續犯之規定。故連續數
    行為而犯同一罪名，依修正前刑法第56條規定，應以一罪論
    ，但得加重其刑；而依修正後規定，則已無連續犯可資適用
    ，即應將各次犯行以數罪併合處罰，是以適用修正前關於連
    續犯之規定，對被告自係較為有利。
  (三)經綜合比較結果，新法對被告並非有利，依刑法第2 條第1
    項前段之規定，適用行為時法即修正前之刑法處斷之。
五、核被告就如附表所為，均係犯銀行法第125 條之2 第1 項前
    段之銀行職員違背職務罪；另就附表編號編號2(3)、2(4)、
    4( 2) 至(5) 、8(2)至(10)、8(12) 部分係犯刑法第339 條
    之3 第1 項非法以電腦相關設備製作不實財產紀錄取財罪；
    就附表編號1(1)至(5) 、2(1)、2(2)、2(4)、2(5)、3(1)、
    3(2)、4( 1) 、4(6)至(10)、5(1)至(5) 、6(1)至(8) 、7(
    1)至(6) 、8(1)、8(11) 、9(1)至(3) 部分，係犯刑法第
    216 條、第210 條之行使偽造私文書罪；就附表編號1(1)至
     (5)、2(2)、2(4)、2(5)、5(1)至(4) 、7(1)、9(1)至(3)
    部分，係犯刑法第216 條、第215 條之行使業務上登載不實
    文書罪。被告所違反銀行法第125 條之2 第1 項前段之銀行
    職員違背職務罪，雖同時合於刑法第342 條背信罪之要件，
    但依特別法優於普通法之法則，應依銀行法第125 條之2 第
    1 項前段規定處斷；又公訴意旨雖認被告上開犯行應成立刑
    法第339 條第1 項之詐欺取財罪云云，惟刑法上之背信罪固
    為一般的違背任務之犯罪，若為他人處理事務，意圖為自己
    或第三人不法之所有，以詐術使他人交付財物者，應成立詐
    欺罪，不能論以背信罪（最高法院63年台上字第292 號判例
    意旨參照），但銀行法第125 條之2 第1 項之背信罪，係刑
    法背信罪之特別規定，且與刑法之詐欺罪比較，係較重之罪
    ，自與一般刑法之詐欺罪優先於背信罪適用之情形有所不同
    ，而應依特別法優於普通法、重法優於輕法之原理，優先適
    用之。是公訴意旨認被告上開犯行應成立刑法第339 條第1
    項之詐欺取財罪，尚有未合，惟此部分與起訴之基本事實相
    同，本院自應變更起訴法條。又檢察官起訴書雖漏未論列被
    告上開行為係犯刑法第339 條之3 第1 項，惟上開犯罪事實
    業經公訴意旨敘明，且本院業於審理中告知被告上開罪名，
    並諭知兩造就此辯論，自為本院所應審理之範圍。被告上開
    偽造印章及偽造印文，均為偽造私文書之部分行為；又偽造
    私文書、業務上文書登載不實之低度行為，各為行使偽造私
    文書、行使業務上文書登載不實文書之高度行為所吸收，均
    不另論罪。被告就附表編號4(1)、6(1)至
     (8)之先後多次銀行職員違背職務、行使偽造私文書之犯行
    ，時間均各緊接，手段互亦相若，犯罪構成要件俱屬相同，
    顯係分別基於概括之犯意反覆為之，應依修正前刑法第56
    條連續犯之規定，論以一罪，並加重其刑。又被告上開連續
    犯銀行職員違背職務罪、行使偽造私文書罪間，係以一行為
    觸犯二罪名，為想像競合犯，應依刑法第55條規定，從一重
    之連續銀行職員違背職務罪論處。被告就「除附表編號4(1)
    、6(1)至(8) 以外」之附表所示之上開犯行，亦分別係各以
    一行為觸犯上述之銀行職員違背職務罪、非法以電腦相關設
    備製作不實財產紀錄取財罪、行使偽造私文書罪、行使業務
    上登載不實文書罪之數罪名，各為想像競合犯，應各依刑法
    第55條規定，各從一重之銀行職員違背職務罪論處（共47罪
    ）。被告上開犯連續銀行職員違背職務罪、47次犯銀行職員
    違背職務罪間，犯意各別，行為互殊，應分論併罰。爰審酌
    被告自76年即進入第一銀行任職，竟利用該行對其之信任，
    違背其銀行職員之職務，以上開不法之手段，盜領客戶之存
    款，造成第一銀行無法彌補之商譽及鉅額之財產上重大損失
    ，並影響金融秩序安定甚鉅，惟念及被告犯後坦承犯行，及
    被告之犯罪之動機、目的、智識程度、生活狀況、第一銀行
    追回損失之情形等一切情狀，分別量處如主文所示之刑。又
    刑法第51條有關數罪併罰定執行刑之規定同經修正，
    本件被告所犯連續銀行職員違背職務部分，係在刑法修正施
    行之前所為，因之，於定執行刑之際亦應為新、舊法比較，
    適用最有利於被告之法律（最高法院95年度第8 次刑事庭會
    議決議參照），而比較新、舊法之結果，以修正前之舊法對
    被告較為有利。而刑法修正將連續犯、牽連犯等規定悉予刪
    除，考其立法目的，係基於刑罰公平原則考量，杜絕僥倖犯
    罪心理，並避免鼓勵犯罪之誤解，乃改採一行為一罪一罰。
    是定其刑期時，除仍應就各別刑罰規範之目的、輕重罪間體
    系之平衡、整體犯罪非難評價、各行為彼此間之偶發性、與
    被告前科之關聯性、各行為所侵害法益之專屬性或同一性、
    數罪對法益侵害之加重效應、罪數所反映之被告人格特性與
    犯罪傾向、社會對特定犯罪例如一再殺人或販毒行為處罰之
    期待等，為綜合判斷外，尤須參酌上開實現刑罰公平性，以
    杜絕僥倖、減少犯罪之立法意旨，為妥適之裁量，倘違背此
    內部性界限，即屬權利濫用之違法（最高法院96年台上第
    7583號判決意旨參照）。本院考量上開被告多次犯行雖係盜
    領數客戶帳戶之款項，但最終仍係造成第一銀行之實質損害
    ，上開所侵害法益之同質性相對較高、數罪對法益侵害之加
    重效應相對較低部分，及社會對此類型之銀行職員利用職務
    一再犯罪為處罰之期待，參酌上述定應執行刑之原則，爰依
    修正前刑法第51條第5 款規定，定其應執行之刑如主文所示
    。至辯護人雖為被告辯以：被告所盜領之鉅額款項1687萬
    7134元係遭「林世傑」詐騙而交付「林世傑」，犯罪之情狀
    顯可憫恕云云，惟依一般經驗法則，被告自76年即進入銀行
    服務，應有相當之社會經驗，倘非與「林世傑」有相當之熟
    識及信任，殊難想像其會被騙而陸續交付達1687萬7134元之
    鉅款予「林世傑」，且被告案發後並未提供任何得以查悉「
    林世傑」之資料，亦造成第一銀行鉅額之損失無從追討，是
    被告之犯罪情狀，顯無可憫恕之情形，而無刑法第59條之適
    用。另被告偽造之蔡憲吉、張寶文、吳永發、陳鄭綠梅、陳
    貞夙、陳毅峰、陳吳金枝、陳健男之印章各1 枚，及附表所
    示之偽造之印文、署押，應依刑法第219 條規定宣告沒收；
    而附表所示之偽造之私文書，業因被告行使而非其所有之物
    ，爰不為沒收之諭知，附此敘明。
據上論斷，應依刑事訴訟法第299 條第1 項前段、第300 條，刑
法第11條前段、第2 條第1 項，銀行法第125 條之2 第1 項，刑
法第216 條、第210 條、第215 條、第339 條之3 第1 項、第55
條、第219 條，修正前刑法第56條、第51條第5 款，刑法施行法
第1 條之1 ，判決如主文。
本案經檢察官乙○○到庭執行職務。
中    華    民    國    99    年    2     月    4     日
                  刑事第二庭    審判長法  官  吳進寶
                                      法  官  李昆南
                                      法  官  施盈志
以上正本證明與原本無異。
如不服本判決應於收受送達後10日內向本院提出上訴書狀，並應
敘述具體理由；如未敘述上訴理由者，應於上訴期間屆滿後20日
內向本院補提理由書（均須按他造當事人之人數附繕本）「切勿
逕送上級法院」。
中    華    民    國    99    年    2     月    4     日
                                      書記官  林雅婷
附錄本判決論罪之法條：
銀行法第125條之2第1項
銀行負責人或職員，意圖為自己或第三人不法之利益，或損害銀
行之利益，而為違背其職務之行為，致生損害於銀行之財產或其
他利益者，處3年以上10年以下有期徒刑，得併科新臺幣1千萬元
以上2億元以下罰金。其犯罪所得達新臺幣一億元以上者，處7年
以上有期徒刑，得併科新臺幣2500萬元以上5億元以下罰金。
附表：
 ┌─┬───┬────┬──────┬──────────┬────────────┬───────┐
 │編│被害人│  帳號  │詐領之時間及│     犯罪之方法     │     偽造之文書名稱     │偽造署押、印文│
 │號│      │        │金額(新台幣)│                    │                        │之數量        │
 ├─┼───┼────┼──────┼──────────┼────────────┼───────┤
 │1 │蔡憲吉│第71050 │(1)95.11.29提│被告於95.11.29偽造蔡│綜合存款 (定儲存解約) │「蔡憲吉」印章│
 │  │      │004656號│領現金90萬  │憲吉印章並偽造印文於│轉帳支出傳票(50萬元)    │1枚、印文1 枚 │
 │  │      │        │3,379元     │綜合存款( 定儲存解約├────────────┼───────┤
 │  │      │        │            │)轉 帳支出傳票，將蔡│綜合存款 (定儲存解約) │「蔡憲吉」印章│
 │  │      │        │            │憲吉50萬元、40萬元定│轉帳支出傳票 (40萬元)   │1枚、印文1 枚 │
 │  │      │        │            │存解約，並偽造利息  ├────────────┼───────┤
 │  │      │        │            │2,346 元、1,033 元之│第一商業銀行存摺類存款│「蔡憲吉」印章│
 │  │      │        │            │存款計息單，及本息合│取款憑條(90萬3379元)    │1枚、印文1 枚 │
 │  │      │        │            │計50萬2,346 元、40萬├────────────┼───────┤
 │  │      │        │            │1,033 元之綜合存款( │存款計息單2紙 (利息計   │              │
 │  │      │        │            │定儲存解約) 轉帳收入│3379元)                 │              │
 │  │      │        │            │傳票，將解約後本息合├────────────┼───────┤
 │  │      │        │            │計90萬3,379 元轉帳存│綜合存款 (定儲存解約)轉 │              │
 │  │      │        │            │入蔡憲吉00000000000 │帳收入傳票2紙 (90萬3379 │              │
 │  │      │        │            │號帳戶，再偽造蔡憲吉│元)                     │              │
 │  │      │        │            │之印文於偽填領款90萬│                        │              │
 │  │      │        │            │3,379 元內容之取款憑│                        │              │
 │  │      │        │            │條，於同日自其帳戶提│                        │              │
 │  │      │        │            │領現金90萬3,379 元。│                        │              │
 │  │      │        │            │                    │                        │              │
 │  │      │        ├──────┼──────────┼────────────┼───────┤
 │  │      │        │(2)95.12.12提│被告於95.12.12偽造蔡│綜合存款 (定儲存解約) │「蔡憲吉」印章│
 │  │      │        │領現金40萬  │憲吉印文於綜合存款（│轉帳支出傳票(40萬元)    │1枚、印文1 枚 │
 │  │      │        │2,973元     │定儲存解約) 轉帳支出├────────────┼───────┤
 │  │      │        │            │傳票，將蔡憲吉40萬元│第一商業銀行存摺類存款│「蔡憲吉」印章│
 │  │      │        │            │定存解約，並偽造利息│取款憑條 (40萬2973元)   │1枚、印文1 枚 │
 │  │      │        │            │2,973 元之存款計息單├────────────┼───────┤
 │  │      │        │            │，及本息合計40萬    │存款計息單(利息計2973元)│              │
 │  │      │        │            │2,973 元之綜合存款( ├────────────┼───────┤
 │  │      │        │            │定儲存解約) 轉帳收入│綜合存款 (定儲存解約)轉 │              │
 │  │      │        │            │傳票，將解約後本息合│帳收入傳票 (40萬2973元) │              │
 │  │      │        │            │計40萬2,973 元轉帳存│                        │              │
 │  │      │        │            │入蔡憲吉00000000000 │                        │              │
 │  │      │        │            │號帳戶，再偽造蔡憲吉│                        │              │
 │  │      │        │            │之印文於偽填領款40萬│                        │              │
 │  │      │        │            │2,973 元內容之取款憑│                        │              │
 │  │      │        │            │條，於同日自其帳戶提│                        │              │
 │  │      │        │            │領現金40萬2,973 元。│                        │              │
 │  │      │        │            │                    │                        │              │
 │  │      │        ├──────┼──────────┼────────────┼───────┤
 │  │      │        │(3)96.2.5提領│被告於96.2.5偽造蔡憲│綜合存款 (定儲存解約) │「蔡憲吉」印章│
 │  │      │        │現金20萬1332│吉印文於綜合存款 (定│轉帳支出傳票(20萬元)    │1枚、印文1 枚 │
 │  │      │        │元          │儲存解約)轉帳支出傳 ├────────────┼───────┤
 │  │      │        │            │票，將蔡憲吉20萬元定│第一商業銀行存摺類存款│「蔡憲吉」印章│
 │  │      │        │            │存解約，並偽造利息13│取款憑條 (20萬1332元)   │1枚、印文1 枚 │
 │  │      │        │            │32元之存款計息單，及├────────────┼───────┤
 │  │      │        │            │本息合計20萬1332元之│存單存款計息單/領息憑條 │              │
 │  │      │        │            │綜合存款 (定儲存解約│(利息計1332元)          │              │
 │  │      │        │            │)轉帳收入傳票，將解 ├────────────┼───────┤
 │  │      │        │            │約後本息合計20萬1332│綜合存款 (定儲存解約)轉 │              │
 │  │      │        │            │元轉帳存入蔡憲吉7105│帳收入傳票 (20萬1332元) │              │
 │  │      │        │            │0000000 號帳戶，偽造│                        │              │
 │  │      │        │            │蔡憲吉之印文於偽填領│                        │              │
 │  │      │        │            │款20萬1,332 元內容之│                        │              │
 │  │      │        │            │取款憑條，於同日自其│                        │              │
 │  │      │        │            │帳戶提領現金20萬    │                        │              │
 │  │      │        │            │1,332 元。          │                        │              │
 │  │      │        ├──────┼──────────┼────────────┼───────┤
 │  │      │        │(4)97.6.20提 │被告於97.6.20偽造蔡 │綜合存款 (定儲存解約) │「蔡憲吉」印章│
 │  │      │        │領現金75萬元│憲吉印文於綜合存款（│轉帳支出傳票(75萬元)    │1 枚、印文各1 │
 │  │      │        │            │                    │                        │枚            │
 │  │      │        │            │定儲存解約)轉帳支出 ├────────────┼───────┤
 │  │      │        │            │傳票，將蔡憲吉75萬元│第一商業銀行存摺類存款│「蔡憲吉」印章│
 │  │      │        │            │定存解約，並偽造75萬│取款憑條 (75萬元)       │1枚、印文1 枚 │
 │  │      │        │            │元之綜合存款（定儲存├────────────┼───────┤
 │  │      │        │            │解約)轉帳收入傳票， │綜合存款 (定儲存解約)轉 │              │
 │  │      │        │            │將解約後之75萬元轉帳│帳收入傳票 (75萬元)     │              │
 │  │      │        │            │存入蔡憲吉0000000000│                        │              │
 │  │      │        │            │6號帳戶，再偽造蔡憲 │                        │              │
 │  │      │        │            │吉之印文於偽填領款  │                        │              │
 │  │      │        │            │75萬元內容之取款憑條│                        │              │
 │  │      │        │            │，於同日自其帳戶提領│                        │              │
 │  │      │        │            │現金75萬元。        │                        │              │
 │  │      │        ├──────┼──────────┼────────────┼───────┤
 │  │      │        │(5)97.7.4轉支│被告於97.7.4偽造蔡憲│綜合存款 (定儲存解約) │「蔡憲吉」印章│
 │  │      │        │95萬元。    │吉印文於綜合存款 (定│轉帳支出傳票(95萬元)    │1枚、印文1 枚 │
 │  │      │        │            │儲存解約)轉帳支出傳 ├────────────┼───────┤
 │  │      │        │            │票，將蔡憲吉95萬元定│第一商業銀行存摺類存款│「蔡憲吉」印章│
 │  │      │        │            │存解約，並偽造95萬元│取款憑條 (95萬元)       │1枚、印文1 枚 │
 │  │      │        │            │之綜合存款 (定儲存解├────────────┼───────┤
 │  │      │        │            │約)轉帳收入傳票，將 │綜合存款 (定儲存解約)轉 │              │
 │  │      │        │            │解約後之95萬元轉帳存│帳收入傳票 (95萬元)     │              │
 │  │      │        │            │入蔡憲吉00000000000 │                        │              │
 │  │      │        │            │號帳戶，再偽造蔡憲吉│                        │              │
 │  │      │        │            │之印文於偽填領款95萬│                        │              │
 │  │      │        │            │元內容之取款憑條，於│                        │              │
 │  │      │        │            │同日自其帳戶提領現金│                        │              │
 │  │      │        │            │95萬元，轉帳存入陳毅│                        │              │
 │  │      │        │            │峰00000000000號帳戶 │                        │              │
 │  │      │        │            │。                  │                        │              │
 │  │      │        ├──────┼──────────┼────────────┼───────┤
 │  │      │        │共計提領320 │                    │                        │              │
 │  │      │        │萬7,684元。 │                    │                        │              │
 ├─┼───┼────┼──────┼──────────┼────────────┼───────┤
 │2 │蔡憲吉│第71068 │(1)96.12.12提│被告偽造蔡憲吉印章並│第一商業銀行存摺類存款取│「蔡憲吉」印章│
 │  │      │012359號│領現金50萬元│偽造印文於偽填領款50│款憑條 (50萬元) 計2紙   │1 枚、印文2枚 │
 │  │      │        │            │萬元內容之取款憑條，│                        │              │
 │  │      │        │            │於96.12.12自蔡憲吉帳│                        │              │
 │  │      │        │            │戶提領現金50萬元。  │                        │              │
 │  │      │        ├──────┼──────────┼────────────┼───────┤
 │  │      │        │(2)96.12.13詐│被告於96.12.13偽造蔡│綜合存款 (定儲存解約) │「蔡憲吉」印章│
 │  │      │        │領現金20萬元│憲吉印文於綜合存款（│轉帳支出傳票(84萬1888元)│1枚、印文1 枚 │
 │  │      │        │            │定儲存解約)轉帳支出 ├────────────┼───────┤
 │  │      │        │            │傳票，將蔡憲吉84萬  │第一商業銀行存摺類存款│「蔡憲吉」印章│
 │  │      │        │            │1,888元定存解約，並 │取款憑條 (20萬元)       │1枚、印文1 枚 │
 │  │      │        │            │偽造84萬1,888元之綜 ├────────────┼───────┤
 │  │      │        │            │合存款（定儲存解約) │綜合存款 (定儲存解約)轉 │              │
 │  │      │        │            │轉帳收入傳票，將解約│帳收入傳票 (84萬1888元) │              │
 │  │      │        │            │後之84萬1,888元轉帳 │                        │              │
 │  │      │        │            │存入蔡憲吉0000000000│                        │              │
 │  │      │        │            │9號帳戶，再偽造蔡憲 │                        │              │
 │  │      │        │            │吉之印文於偽填領款  │                        │              │
 │  │      │        │            │20萬元內容之取款憑條│                        │              │
 │  │      │        │            │，於同日自其帳戶提領│                        │              │
 │  │      │        │            │現金20萬元。        │                        │              │
 │  │      │        ├──────┼──────────┼────────────┼───────┤
 │  │      │        │(3)96.12.14語│同上一筆定存解約後，│                        │              │
 │  │      │        │音轉出64萬  │被告於96.12.14語音轉│                        │              │
 │  │      │        │1,888元     │出64萬1888元入吳虹慧│                        │              │
 │  │      │        │            │00000000000 號帳戶。│                        │              │
 │  │      │        │            │                    │                        │              │
 │  │      │        ├──────┼──────────┼────────────┼───────┤
 │  │      │        │(4)96.12.20語│被告於96.12.20偽造蔡│綜合存款 (定儲存解約) │「蔡憲吉」印章│
 │  │      │        │音轉出70萬  │憲吉印文於綜合存款（│轉帳支出傳票(70萬4116元)│1枚、印文1 枚 │
 │  │      │        │4,116元     │定儲存解約)轉帳支出 ├────────────┼───────┤
 │  │      │        │            │傳票，將蔡憲吉70萬  │綜合存款 (定儲存解約)轉 │              │
 │  │      │        │            │4,116元定存解約，並 │帳收入傳票 (70萬4116元) │              │
 │  │      │        │            │偽造70萬4,116元之綜 │                        │              │
 │  │      │        │            │合存款（定儲存解約) │                        │              │
 │  │      │        │            │轉帳收入傳票，將解約│                        │              │
 │  │      │        │            │後之70萬4,116元轉帳 │                        │              │
 │  │      │        │            │存入蔡憲吉0000000000│                        │              │
 │  │      │        │            │9號帳戶，並於同日語 │                        │              │
 │  │      │        │            │音轉出70萬4,116元入 │                        │              │
 │  │      │        │            │吳虹慧00000000000號 │                        │              │
 │  │      │        │            │帳戶。              │                        │              │
 │  │      │        ├──────┼──────────┼────────────┼───────┤
 │  │      │        │(5)97.1.22提 │被告於97.1.22偽造蔡 │綜合存款 (定儲存解約) │「蔡憲吉」印章│
 │  │      │        │領現金90萬元│憲吉印文於綜合存款（│轉帳支出傳票(84萬1888元)│1枚、印文1 枚 │
 │  │      │        │            │定儲存解約)轉帳支出 ├────────────┼───────┤
 │  │      │        │            │傳票，將蔡憲吉84萬  │第一商業銀行存摺類存款│「蔡憲吉」印章│
 │  │      │        │            │1,888元定存解約，並 │取款憑條 (90萬元)       │1枚、印文1 枚 │
 │  │      │        │            │偽造利息1,514元之存 ├────────────┼───────┤
 │  │      │        │            │款計息單，及本息合計│存款計息單(利息計1514元)│              │
 │  │      │        │            │84萬3,402元之綜合存 ├────────────┼───────┤
 │  │      │        │            │款 (定儲存解約)轉帳 │綜合存款 (定儲存解約)轉 │              │
 │  │      │        │            │收入傳票，將解約後本│帳收入傳票 (84萬3402元) │              │
 │  │      │        │            │息合計84萬3,402元轉 │                        │              │
 │  │      │        │            │帳存入蔡憲吉00000000│                        │              │
 │  │      │        │            │359號帳戶，再偽造蔡 │                        │              │
 │  │      │        │            │憲吉之印文於偽填領款│                        │              │
 │  │      │        │            │90萬元內容之取款憑條│                        │              │
 │  │      │        │            │，於同日自其帳戶提領│                        │              │
 │  │      │        │            │現金90萬元。        │                        │              │
 │  │      │        ├──────┼──────────┼────────────┼───────┤
 │  │      │        │共計提領294 │                    │                        │              │
 │  │      │        │萬6,004元   │                    │                        │              │
 ├─┼───┼────┼──────┼──────────┼────────────┼───────┤
 │3 │張寶文│第710680│(1)97.6.2提領│被告偽造張寶文印章並│第一商業銀行存摺類存款取│「張寶文」印章│
 │  │      │01225號 │現金19萬8000│偽造印文於偽填領款4 │款憑條計4紙 (共19萬8000 │1 枚、印文4枚 │
 │  │      │        │元（轉入陳毅│萬8,000 元、5 萬元、│元)                     │              │
 │  │      │        │峰0000000000│5萬 元、5 萬元內容之│                        │              │
 │  │      │        │8帳戶）     │取款憑條，於97.6.2自│                        │              │
 │  │      │        │            │張寶文帳戶合計提領現│                        │              │
 │  │      │        │            │金19萬8,000 元，轉帳│                        │              │
 │  │      │        │            │存入陳毅峰          │                        │              │
 │  │      │        │            │00000000000 號帳戶。│                        │              │
 │  │      │        ├──────┼──────────┼────────────┼───────┤
 │  │      │        │(2)97.6.6提領│被告偽造張寶文印文於│第一商業銀行存摺類存款取│「張寶文」印章│
 │  │      │        │現金25萬元（│偽填領款5萬元 (5筆) │款憑條計5紙 (共25萬元)  │1 枚、印文5枚 │
 │  │      │        │轉入陳毅峰  │內容之取款憑條，於  │                        │              │
 │  │      │        │00000000000 │97.6.2自張寶文帳戶合│                        │              │
 │  │      │        │帳戶）      │計提領現金25萬元，轉│                        │              │
 │  │      │        │            │帳存入陳毅峰00000000│                        │              │
 │  │      │        │            │108 號帳戶。        │                        │              │
 │  │      │        ├──────┼──────────┼────────────┼───────┤
 │  │      │        │共計提領44萬│                    │                        │              │
 │  │      │        │8,000元     │                    │                        │              │
 ├─┼───┼────┼──────┼──────────┼────────────┼───────┤
 │4 │吳永發│第71068 │(1)95.6.23提 │被告偽造吳永發印章並│第一商業銀行存摺類存款取│「吳永發」印章│
 │  │      │017989號│領現金100萬 │偽造印文於偽填領款  │款憑條計3紙 (共100萬元) │1 枚、印文3枚 │
 │  │      │        │元          │100 萬元內容之取款憑│                        │              │
 │  │      │        │            │條，於95.6.23自吳永 │                        │              │
 │  │      │        │            │發帳戶提領現金100 萬│                        │              │
 │  │      │        │            │元。                │                        │              │
 │  │      │        ├──────┼──────────┼────────────┼───────┤
 │  │      │        │(2)96.10.4語 │被告於96.10.4未經吳 │                        │              │
 │  │      │        │音轉帳支出2 │永發同意自其帳戶語音│                        │              │
 │  │      │        │萬元（入吳李│轉帳支出2萬元入吳李 │                        │              │
 │  │      │        │碧雪00000000│碧雪第00000000000號 │                        │              │
 │  │      │        │179帳戶）   │帳戶。              │                        │              │
 │  │      │        ├──────┼──────────┼────────────┼───────┤
 │  │      │        │(3)96.10.12語│被告於96.10.12未經吳│                        │              │
 │  │      │        │音轉帳支出27│永發同意自其帳戶語音│                        │              │
 │  │      │        │萬9,038元（ │轉帳支出27萬9,038元 │                        │              │
 │  │      │        │入吳李碧雪  │入吳李碧雪第        │                        │              │
 │  │      │        │00000000000 │00000000000 號帳戶。│                        │              │
 │  │      │        │帳戶）      │                    │                        │              │
 │  │      │        ├──────┼──────────┼────────────┼───────┤
 │  │      │        │(4)97.2.20語 │被告於97.2.20未經吳 │                        │              │
 │  │      │        │音轉帳支出11│永發同意自其帳戶語音│                        │              │
 │  │      │        │萬9,569元。 │轉帳支出11萬9,569元 │                        │              │
 │  │      │        │（入吳李碧雪│入吳李碧雪第        │                        │              │
 │  │      │        │00000000000 │00000000000 號帳戶。│                        │              │
 │  │      │        │帳戶）      │                    │                        │              │
 │  │      │        ├──────┼──────────┼────────────┼───────┤
 │  │      │        │(5)97.4.3語音│被告於97.4.3未經吳永│                        │              │
 │  │      │        │轉帳支出18萬│發同意自其帳戶以語音│                        │              │
 │  │      │        │1,093元（入 │轉帳支出18萬1,093元 │                        │              │
 │  │      │        │吳李碧雪7106│入吳李碧雪第        │                        │              │
 │  │      │        │0000000 帳戶│00000000000 號帳戶。│                        │              │
 │  │      │        │）。        │                    │                        │              │
 │  │      │        ├──────┼──────────┼────────────┼───────┤
 │  │      │        │(6)96.9.5提領│被告偽造吳永發印文於│第一商業銀行存摺類存款取│「吳永發」印章│
 │  │      │        │現金10萬    │偽填領款10萬3,752元 │款憑條1紙 (10萬3752元)  │1枚、印文1 枚 │
 │  │      │        │3,752元。   │內容之取款憑條，於  │                        │              │
 │  │      │        │            │96.9.5自吳永發帳戶提│                        │              │
 │  │      │        │            │領現金10萬3,752 元。│                        │              │
 │  │      │        │            │                    │                        │              │
 │  │      │        ├──────┼──────────┼────────────┼───────┤
 │  │      │        │(7)96.9.7提領│被告偽造吳永發印文於│第一商業銀行存摺類存款取│「吳永發」印章│
 │  │      │        │現金10萬    │偽填領款10萬3,641元 │款憑條1紙 (10萬3641元)  │1枚、印文1 枚 │
 │  │      │        │3,641元。   │內容之取款憑條，於  │                        │              │
 │  │      │        │            │96.9.7自吳永發帳戶提│                        │              │
 │  │      │        │            │領現金10萬3,641 元。│                        │              │
 │  │      │        │            │                    │                        │              │
 │  │      │        ├──────┼──────────┼────────────┼───────┤
 │  │      │        │(8)96.9.19提 │被告偽造吳永發印文於│第一商業銀行存摺類存款取│「吳永發」印章│
 │  │      │        │領現金18萬  │偽填領款18萬6,368元 │款憑條1紙 (18萬6368元)  │1枚、印文1 枚 │
 │  │      │        │6,368元     │內容之取款憑條，於  │                        │              │
 │  │      │        │            │96.9.19自吳永發帳戶 │                        │              │
 │  │      │        │            │提領現金18萬6,368元 │                        │              │
 │  │      │        │            │。                  │                        │              │
 │  │      │        ├──────┼──────────┼────────────┼───────┤
 │  │      │        │(9)96.10.2提 │被告偽造吳永發印文於│第一商業銀行存摺類存款取│「吳永發」印章│
 │  │      │        │領現金13萬  │偽填領款13萬9,677元 │款憑條1紙 (13萬9677元)  │1枚、印文1 枚 │
 │  │      │        │9,677元     │內容之取款憑條，於  │                        │              │
 │  │      │        │            │96.10.2自吳永發帳戶 │                        │              │
 │  │      │        │            │提領現金13萬9,677元 │                        │              │
 │  │      │        │            │。                  │                        │              │
 │  │      │        ├──────┼──────────┼────────────┼───────┤
 │  │      │        │(10)96.11.1提 │被告偽造吳永發印文於│第一商業銀行存摺類存款取│「吳永發」印章│
 │  │      │        │領現金36萬  │偽填領款36萬4,543元 │款憑條1紙 (36萬4543元)  │1枚、印文1 枚 │
 │  │      │        │4,543元     │內容之取款憑條，於  │                        │              │
 │  │      │        │            │96.11.1自吳永發帳戶 │                        │              │
 │  │      │        │            │提領現金36萬4,543元 │                        │              │
 │  │      │        │            │。                  │                        │              │
 │  │      │        ├──────┼──────────┼────────────┼───────┤
 │  │      │        │共計提領249 │                    │                        │              │
 │  │      │        │萬7,681元   │                    │                        │              │
 ├─┼───┼────┼──────┼──────────┼────────────┼───────┤
 │5 │陳鄭綠│第71050 │(1)96.3.15提 │被告於96.3.15偽造陳 │綜合存款 (定儲存解約) │「陳鄭綠梅」印│
 │  │梅    │341881號│領現金30萬  │鄭綠梅印章並偽造印文│轉帳支出傳票 (30萬元)   │章1 枚、印文1 │
 │  │      │        │            │                    │                        │枚            │
 │  │      │第71099 │2,590元     │於綜合存款( 定儲存解├────────────┼───────┤
 │  │      │033677號│            │約) 轉帳支出傳票，將│第一商業銀行存摺類存款│「陳鄭綠梅」印│
 │  │      │        │            │陳鄭綠梅30萬元解約，│取款憑條2紙 (計30萬2590 │章1 枚、印文2 │
 │  │      │        │            │偽造利息2,590 元之存│元)                     │枚            │
 │  │      │        │            │單存款計息單/ 領息憑├────────────┼───────┤
 │  │      │        │            │條，及本息合計30萬  │存單存款計息單/領息憑條 │              │
 │  │      │        │            │2,590 元之綜合存款( │(利息計2590元)          │              │
 │  │      │        │            │定儲存解約) 轉帳收入├────────────┼───────┤
 │  │      │        │            │傳票，將解約後本息合│綜合存款 (定儲存解約)轉 │              │
 │  │      │        │            │計30萬2,590 元轉帳存│帳收入傳票 (30萬2590元) │              │
 │  │      │        │            │入陳鄭綠梅          │                        │              │
 │  │      │        │            │00000000000 號帳戶，│                        │              │
 │  │      │        │            │再偽造陳鄭綠梅印文於│                        │              │
 │  │      │        │            │偽填領款15萬元、15萬│                        │              │
 │  │      │        │            │2,590 元內容之取款憑│                        │              │
 │  │      │        │            │條，於同日自其帳戶合│                        │              │
 │  │      │        │            │計提領現金30萬2,590 │                        │              │
 │  │      │        │            │元。                │                        │              │
 │  │      │        ├──────┼──────────┼────────────┼───────┤
 │  │      │        │(2)96.3.16提 │被告於96.3.16偽造陳 │綜合存款 (定儲存解約) │「陳鄭綠梅」印│
 │  │      │        │領現金30萬  │鄭綠梅印文於綜合存款│轉帳支出傳票 (30萬元)   │章1 枚、印文1 │
 │  │      │        │            │                    │                        │枚            │
 │  │      │        │1,676元     │(定儲存解約)轉帳支出├────────────┼───────┤
 │  │      │        │            │傳票，將陳鄭綠梅30萬│第一商業銀行存摺類存款│「陳鄭綠梅」印│
 │  │      │        │            │元解約，偽造利息    │取款憑條2紙 (計30萬1676 │章1 枚、印文2 │
 │  │      │        │            │1,676元之存單存款計 │元)                     │枚            │
 │  │      │        │            │息單/領息憑條，及本 ├────────────┼───────┤
 │  │      │        │            │息合計30萬1,676元之 │存單存款計息單/領息憑條 │              │
 │  │      │        │            │綜合存款 (定儲存解約│(利息計1676元)          │              │
 │  │      │        │            │)轉帳收入傳票，將解 ├────────────┼───────┤
 │  │      │        │            │約後本息合計30萬    │綜合存款 (定儲存解約)轉 │              │
 │  │      │        │            │1,676元轉帳存入陳鄭 │帳收入傳票 (30萬1676元) │              │
 │  │      │        │            │綠梅00000000000號帳 │                        │              │
 │  │      │        │            │戶，再偽造陳鄭綠梅印│                        │              │
 │  │      │        │            │文於偽填領款20萬元、│                        │              │
 │  │      │        │            │10萬1,676元內容之取 │                        │              │
 │  │      │        │            │款憑條，於同日自其帳│                        │              │
 │  │      │        │            │戶合計提領現金30萬  │                        │              │
 │  │      │        │            │1,676元。           │                        │              │
 │  │      │        ├──────┼──────────┼────────────┼───────┤
 │  │      │        │(3)96.3.23提 │被告於96.3.23偽造陳 │綜合存款 (定儲存解約) │「陳鄭綠梅」印│
 │  │      │        │領現金20萬  │鄭綠梅印文於綜合存款│轉帳支出傳票 (20萬元)   │章1 枚、印文1 │
 │  │      │        │            │                    │                        │枚            │
 │  │      │        │1,189元     │(定儲存解約)轉帳支出├────────────┼───────┤
 │  │      │        │            │傳票，將陳鄭綠梅20萬│第一商業銀行存摺類存款│「陳鄭綠梅」印│
 │  │      │        │            │元解約，偽造利息1189│取款憑條 (20萬1189元)   │章1 枚、印文1 │
 │  │      │        │            │                    │                        │枚            │
 │  │      │        │            │元之存單存款計息單/ ├────────────┼───────┤
 │  │      │        │            │領息憑條，及本息合計│存單存款計息單/領息憑條 │              │
 │  │      │        │            │20萬1189元之綜合存款│(利息計1189元)          │              │
 │  │      │        │            │(定儲存解約)轉帳收入├────────────┼───────┤
 │  │      │        │            │傳票，將解約後本息合│綜合存款 (定儲存解約)轉 │              │
 │  │      │        │            │計20萬1189元轉帳存入│帳收入傳票 (20萬1189元) │              │
 │  │      │        │            │陳鄭綠梅00000000000 │                        │              │
 │  │      │        │            │號帳戶，再偽造陳鄭綠│                        │              │
 │  │      │        │            │梅印文於偽填領款20萬│                        │              │
 │  │      │        │            │1189元內容之取款憑條│                        │              │
 │  │      │        │            │，於同日自其帳戶提領│                        │              │
 │  │      │        │            │現金20萬1189元。    │                        │              │
 │  │      │        │            │                    │                        │              │
 │  │      │        ├──────┼──────────┼────────────┼───────┤
 │  │      │        │(4)96.4.9提領│被告於96.4.9偽造陳鄭│綜合存款 (定儲存解約) │「陳鄭綠梅」印│
 │  │      │        │現金100萬   │綠梅印文於綜合存款 (│轉帳支出傳票 (100萬元)  │章1 枚、印文1 │
 │  │      │        │            │                    │                        │枚            │
 │  │      │        │9,867元     │定儲存解約)轉帳支出 ├────────────┼───────┤
 │  │      │        │            │傳票，將陳鄭綠梅100 │第一商業銀行存摺類存款│「陳鄭綠梅」印│
 │  │      │        │            │萬元解約，偽造利息  │取款憑條計3紙 (共100萬  │章1 枚、印文3 │
 │  │      │        │            │9867元之存單存款計息│1189 元)                │枚            │
 │  │      │        │            │單/領息憑條，及本息 ├────────────┼───────┤
 │  │      │        │            │合計100萬9867元之綜 │存單存款計息單/領息憑條 │              │
 │  │      │        │            │合存款 (定儲存解約) │(利息計9867元)          │              │
 │  │      │        │            │轉帳收入傳票，將解約├────────────┼───────┤
 │  │      │        │            │後本息合計100萬9867 │綜合存款 (定儲存解約)轉 │              │
 │  │      │        │            │元轉帳存入陳鄭綠梅  │帳收入傳票 (100萬9867元)│              │
 │  │      │        │            │00000000000號帳戶， │                        │              │
 │  │      │        │            │再偽造陳鄭綠梅印文於│                        │              │
 │  │      │        │            │偽填領款20萬9867元、│                        │              │
 │  │      │        │            │20萬元、60萬元內容之│                        │              │
 │  │      │        │            │取款憑條，於同日自其│                        │              │
 │  │      │        │            │帳戶合計提領現金100 │                        │              │
 │  │      │        │            │萬9,867 元。        │                        │              │
 │  │      │        ├──────┼──────────┼────────────┼───────┤
 │  │      │        │(5)97.7.3提領│被告偽造陳鄭綠梅印文│第一商業銀行存摺類存款取│「陳鄭綠梅」印│
 │  │      │        │20萬元      │於偽填領款10萬元 (2 │款憑條計2紙 (共20萬元)  │章1 枚、印文2 │
 │  │      │        │            │筆)內容之取款憑條， │                        │枚            │
 │  │      │        │            │於97.7.3自陳鄭綠梅帳│                        │              │
 │  │      │        │            │戶提領現金20萬元。  │                        │              │
 │  │      │        │            │                    │                        │              │
 │  │      │        ├──────┼──────────┼────────────┼───────┤
 │  │      │        │共計提領201 │                    │                        │              │
 │  │      │        │萬5,322元   │                    │                        │              │
 ├─┼───┼────┼──────┼──────────┼────────────┼───────┤
 │6 │陳貞夙│第71068 │(1)95.6.2提領│被告以自陳貞夙國內信│第一商業銀行存摺類存款取│「陳貞夙」簽名│
 │  │      │013339號│現金19萬    │託基金贖回所得現金存│款憑條 (19萬7000元)     │1枚           │
 │  │      │        │7,000元     │入陳貞夙00000000000 │                        │              │
 │  │      │        │            │號帳戶，再偽造陳貞夙│                        │              │
 │  │      │        │            │印章並偽造印文於偽填│                        │              │
 │  │      │        │            │領款19萬7,000 元內容│                        │              │
 │  │      │        │            │之取款憑條，於95.6.2│                        │              │
 │  │      │        │            │自陳貞夙帳戶提領現金│                        │              │
 │  │      │        │            │19 萬7,000元。      │                        │              │
 │  │      │        ├──────┼──────────┼────────────┼───────┤
 │  │      │        │(2)95.6.7提領│被告以自陳貞夙國內信│第一商業銀行存摺類存款取│「陳貞夙」簽名│
 │  │      │        │現金22萬    │託基金贖回所得現金存│款憑條 (22萬8000元)     │1枚           │
 │  │      │        │8,000元     │入陳貞夙00000000000 │                        │              │
 │  │      │        │            │號帳戶，再偽造陳貞夙│                        │              │
 │  │      │        │            │印文於偽填領款22萬  │                        │              │
 │  │      │        │            │8,000元內容之取款憑 │                        │              │
 │  │      │        │            │條，於95.6.7自陳貞夙│                        │              │
 │  │      │        │            │帳戶提領現金22萬    │                        │              │
 │  │      │        │            │8,000元。           │                        │              │
 │  │      │        ├──────┼──────────┼────────────┼───────┤
 │  │      │        │(3)95.6.13提 │被告以自陳貞夙國內信│第一商業銀行存摺類存款取│「陳貞夙」簽名│
 │  │      │        │領現金24萬  │託基金贖回所得現金存│款憑條 (24萬1000元)     │1枚           │
 │  │      │        │1,000元     │入陳貞夙00000000000 │                        │              │
 │  │      │        │            │號帳戶，再偽造陳貞夙│                        │              │
 │  │      │        │            │印文於偽填領款24萬  │                        │              │
 │  │      │        │            │1,000元內容之取款憑 │                        │              │
 │  │      │        │            │條，於95.6.13自陳貞 │                        │              │
 │  │      │        │            │夙帳戶提領現金24萬  │                        │              │
 │  │      │        │            │1,000元。           │                        │              │
 │  │      │        ├──────┼──────────┼────────────┼───────┤
 │  │      │        │(4)95.6.16提 │被告以自陳貞夙國內信│第一商業銀行存摺類存款取│「陳貞夙」簽名│
 │  │      │        │領現金20萬元│託基金贖回所得現金存│款憑條 (20萬元)         │1枚           │
 │  │      │        │            │入陳貞夙00000000000 │                        │              │
 │  │      │        │            │號帳戶，再偽造陳貞夙│                        │              │
 │  │      │        │            │印文於偽填領款20萬元│                        │              │
 │  │      │        │            │內容之取款憑條，於  │                        │              │
 │  │      │        │            │95.6.16自陳貞夙帳戶 │                        │              │
 │  │      │        │            │提領現金20萬元。    │                        │              │
 │  │      │        │            │                    │                        │              │
 │  │      │        ├──────┼──────────┼────────────┼───────┤
 │  │      │        │(5)95.6.16提 │被告以自陳貞夙國內信│第一商業銀行存摺類存款取│「陳貞夙」簽名│
 │  │      │        │領現金10萬  │託基金贖回所得現金存│款憑條 (10萬8000元)     │1枚           │
 │  │      │        │8,000元     │入陳貞夙00000000000 │                        │              │
 │  │      │        │            │號帳戶，再偽造陳貞夙│                        │              │
 │  │      │        │            │印文於偽填領款10萬  │                        │              │
 │  │      │        │            │8,000元內容之取款憑 │                        │              │
 │  │      │        │            │條，於95.6.16自陳貞 │                        │              │
 │  │      │        │            │夙帳戶提領現金10萬  │                        │              │
 │  │      │        │            │8,000元。           │                        │              │
 │  │      │        ├──────┼──────────┼────────────┼───────┤
 │  │      │        │(6)95.6.21提 │被告以自陳貞夙國內信│第一商業銀行存摺類存款取│「陳貞夙」簽名│
 │  │      │        │領現金25萬元│託基金贖回所得現金存│款憑條 (25萬元)         │1枚           │
 │  │      │        │            │入陳貞夙00000000000 │                        │              │
 │  │      │        │            │號帳戶，再偽造陳貞夙│                        │              │
 │  │      │        │            │印文於偽填領款25萬元│                        │              │
 │  │      │        │            │內容之取款憑條，於  │                        │              │
 │  │      │        │            │95.6.21自陳貞夙帳戶 │                        │              │
 │  │      │        │            │提領現金25萬元。    │                        │              │
 │  │      │        │            │                    │                        │              │
 │  │      │        ├──────┼──────────┼────────────┼───────┤
 │  │      │        │(7)95.6.21提 │被告以自陳貞夙國內信│第一商業銀行存摺類存款取│「陳貞夙」簽名│
 │  │      │        │領現金15萬元│託基金贖回所得現金存│款憑條 (15萬元)         │1枚           │
 │  │      │        │            │入陳貞夙00000000000 │                        │              │
 │  │      │        │            │號帳戶，再偽造陳貞夙│                        │              │
 │  │      │        │            │印文於偽填領款15萬元│                        │              │
 │  │      │        │            │內容之取款憑條，於  │                        │              │
 │  │      │        │            │95.6.21自陳貞夙帳戶 │                        │              │
 │  │      │        │            │提領現金15萬元。    │                        │              │
 │  │      │        │            │                    │                        │              │
 │  │      │        ├──────┼──────────┼────────────┼───────┤
 │  │      │        │(8)95.6.28提 │被告以自陳貞夙國內信│第一商業銀行存摺類存款取│「陳貞夙」簽名│
 │  │      │        │領現金21萬  │託基金贖回所得現金存│款憑條 (21萬7000元)     │1枚           │
 │  │      │        │7,000元     │入陳貞夙00000000000 │                        │              │
 │  │      │        │            │號帳戶，再偽造陳貞夙│                        │              │
 │  │      │        │            │印文於偽填領款21萬  │                        │              │
 │  │      │        │            │7,000元內容之取款憑 │                        │              │
 │  │      │        │            │條，於95.6.28自陳貞 │                        │              │
 │  │      │        │            │夙帳戶提領現金21萬  │                        │              │
 │  │      │        │            │7,000元。           │                        │              │
 │  │      │        ├──────┼──────────┼────────────┼───────┤
 │  │      │        │共計提領159 │                    │                        │              │
 │  │      │        │萬1,000元   │                    │                        │              │
 ├─┼───┼────┼──────┼──────────┼────────────┼───────┤
 │7 │陳毅峰│第71068 │(1)95.10.17提│被告未經陳毅峰同意，│臨時存欠現金支出傳票    │              │
 │  │      │019108號│領現金90萬元│於95.10.17偽造提領現├────────────┼───────┤
 │  │      │        │            │金90萬元內容之臨時存│第一商業銀行存摺類存款│              │
 │  │      │        │            │欠現金支出傳票，自陳│取款憑條 (190萬元)      │              │
 │  │      │        │            │毅峰帳戶提領現金90萬├────────────┼───────┤
 │  │      │        │            │元。                │現金支出傳票(90萬元)    │              │
 │  │      │        │            │                    ├────────────┼───────┤
 │  │      │        │            │                    │轉帳收入傳票(90萬元)    │              │
 │  │      │        ├──────┼──────────┼────────────┼───────┤
 │  │      │        │(2)95.12.6提 │被告偽造陳毅峰印章並│取款憑條                │「陳毅峰」印章│
 │  │      │        │領現金1萬元 │偽造印文於偽填領款1 │                        │1枚、印文1 枚 │
 │  │      │        │            │萬元內容之取款憑條，│                        │              │
 │  │      │        │            │於95.12.6 自陳毅峰帳│                        │              │
 │  │      │        │            │戶提領現金1 萬元。  │                        │              │
 │  │      │        ├──────┼──────────┼────────────┼───────┤
 │  │      │        │(3)96.3.1提領│被告偽造陳毅峰印文於│第一商業銀行存摺類存款取│「陳毅峰」印章│
 │  │      │        │現金1萬1,000│偽填領款1萬1,000元內│款憑條 (1萬1000元)      │1枚、印文1 枚 │
 │  │      │        │元          │容之取款憑條，於96.3│                        │              │
 │  │      │        │            │.1自陳毅峰帳戶提領現│                        │              │
 │  │      │        │            │金1 萬1,000 元。    │                        │              │
 │  │      │        ├──────┼──────────┼────────────┼───────┤
 │  │      │        │(4)97.2.20提 │被告偽造陳毅峰印文於│第一商業銀行存摺類存款取│「陳毅峰」印章│
 │  │      │        │領現金10萬  │偽填領款10萬7,988元 │款憑條 (10萬7988元)     │1枚、印文1 枚 │
 │  │      │        │7,988元     │內容之取款憑條，於  │                        │              │
 │  │      │        │            │97.2.20自陳毅峰帳戶 │                        │              │
 │  │      │        │            │提領現金10萬7,988元 │                        │              │
 │  │      │        │            │。                  │                        │              │
 │  │      │        ├──────┼──────────┼────────────┼───────┤
 │  │      │        │(5)97.2.29提 │被告以自陳毅峰信託基│第一商業銀行存摺類存款取│「陳毅峰」印章│
 │  │      │        │領現金59萬元│金贖回所得現金存入陳│款憑條 (59萬元)         │1枚、印文1 枚 │
 │  │      │        │            │毅峰00000000000號帳 │                        │              │
 │  │      │        │            │戶，再偽造陳毅峰印文│                        │              │
 │  │      │        │            │於偽填領款59萬元內容│                        │              │
 │  │      │        │            │之取款憑條，於97.2. │                        │              │
 │  │      │        │            │29自其帳戶提領現金59│                        │              │
 │  │      │        │            │萬元。              │                        │              │
 │  │      │        ├──────┼──────────┼────────────┼───────┤
 │  │      │        │(6)97.3.28提 │被告以自陳毅峰信託基│第一商業銀行存摺類存款取│「陳毅峰」印章│
 │  │      │        │領現金29萬  │金贖回所得現金存入陳│款憑條 (29萬2530元)     │1枚、印文1 枚 │
 │  │      │        │2,530元     │毅峰00000000000號帳 │                        │              │
 │  │      │        │            │戶，再偽造陳毅峰印文│                        │              │
 │  │      │        │            │於偽填領款29萬2530元│                        │              │
 │  │      │        │            │內容之取款憑條，於97│                        │              │
 │  │      │        │            │.3.28自其帳戶提領現 │                        │              │
 │  │      │        │            │金29萬2,530 元。    │                        │              │
 │  │      │        │            │                    │                        │              │
 │  │      │        ├──────┼──────────┼────────────┼───────┤
 │  │      │        │共計提領191 │                    │                        │              │
 │  │      │        │萬1,518元   │                    │                        │              │
 ├─┼───┼────┼──────┼──────────┼────────────┼───────┤
 │8 │陳吳金│第71050 │(1)95.10.17提│被告偽造陳吳金枝印章│第一商業銀行存摺類存款取│「陳吳金枝」印│
 │  │枝    │316186號│領現金10萬元│並偽造印文於偽填領款│款憑條 (10萬元)         │章1 枚、印文1 │
 │  │      │        │            │10 萬 元內容之取款憑│                        │枚            │
 │  │      │        │            │條，於95.10. 17 自陳│                        │              │
 │  │      │        │            │吳金枝帳戶提領現金10│                        │              │
 │  │      │        │            │萬元。              │                        │              │
 │  │      │        ├──────┼──────────┼────────────┼───────┤
 │  │      │        │(2)96.10.12轉│被告於96.10.12未經陳│                        │              │
 │  │      │        │帳支出2096元│吳金枝同意，自其帳戶│                        │              │
 │  │      │        │（入吳宜璟  │語音轉帳支出2,096元 │                        │              │
 │  │      │        │00000000000 │入吳宜璟帳戶。      │                        │              │
 │  │      │        │帳戶）      │                    │                        │              │
 │  │      │        ├──────┼──────────┼────────────┼───────┤
 │  │      │        │(3)96.11.20轉│被告於96.11.20未經陳│                        │              │
 │  │      │        │帳支出2,599 │吳金枝同意，自其帳戶│                        │              │
 │  │      │        │元（入吳宜璟│語音轉帳支出2,599元 │                        │              │
 │  │      │        │00000000000 │入吳宜璟帳戶。      │                        │              │
 │  │      │        │帳戶）      │                    │                        │              │
 │  │      │        ├──────┼──────────┼────────────┼───────┤
 │  │      │        │(4)96.12.12轉│被告於96.12.12未經陳│                        │              │
 │  │      │        │帳支出2,192 │吳金枝同意，自其帳戶│                        │              │
 │  │      │        │元（入吳宜璟│語音轉帳支出2,192元 │                        │              │
 │  │      │        │00000000000 │入吳宜璟帳戶。      │                        │              │
 │  │      │        │帳戶）      │                    │                        │              │
 │  │      │        ├──────┼──────────┼────────────┼───────┤
 │  │      │        │(5)96.12.25轉│被告於96.12.25未經陳│                        │              │
 │  │      │        │帳支出619元 │吳金枝同意，自其帳戶│                        │              │
 │  │      │        │（入吳宜璟  │語音轉帳支出619元入 │                        │              │
 │  │      │        │00000000000 │吳宜璟帳戶。        │                        │              │
 │  │      │        │帳戶）      │                    │                        │              │
 │  │      │        ├──────┼──────────┼────────────┼───────┤
 │  │      │        │(6)97.1.9轉帳│被告於97.1.9未經陳吳│                        │              │
 │  │      │        │支出990元（ │金枝同意，自其帳戶語│                        │              │
 │  │      │        │入吳宜璟    │音轉帳支出990元入吳 │                        │              │
 │  │      │        │00000000000 │宜璟帳戶。          │                        │              │
 │  │      │        │帳戶）      │                    │                        │              │
 │  │      │        ├──────┼──────────┼────────────┼───────┤
 │  │      │        │(7)97.1.29轉 │被告於97.1.29未經陳 │                        │              │
 │  │      │        │帳支出2,122 │吳金枝同意，自其帳戶│                        │              │
 │  │      │        │元（入吳宜璟│語音轉帳支出2,122元 │                        │              │
 │  │      │        │00000000000 │入吳宜璟帳戶。      │                        │              │
 │  │      │        │帳戶）      │                    │                        │              │
 │  │      │        ├──────┼──────────┼────────────┼───────┤
 │  │      │        │(8)97.2.1轉帳│被告於97.2.1未經陳吳│                        │              │
 │  │      │        │支出398元（ │金枝同意，自其帳戶語│                        │              │
 │  │      │        │入吳宜璟    │音轉帳支出398元入吳 │                        │              │
 │  │      │        │00000000000 │宜璟帳戶。          │                        │              │
 │  │      │        │帳戶）      │                    │                        │              │
 │  │      │        ├──────┼──────────┼────────────┼───────┤
 │  │      │        │(9)97.3.13轉 │被告於97.3.13未經陳 │                        │              │
 │  │      │        │帳支出2,031 │吳金枝同意，自其帳戶│                        │              │
 │  │      │        │元（入吳宜璟│語音轉帳支出2,031元 │                        │              │
 │  │      │        │00000000000 │入吳宜璟帳戶。      │                        │              │
 │  │      │        │帳戶）      │                    │                        │              │
 │  │      │        ├──────┼──────────┼────────────┼───────┤
 │  │      │        │(10)97.5.13轉 │被告於97.5.13未經陳 │                        │              │
 │  │      │        │帳支出2,496 │吳金枝同意，自其帳戶│                        │              │
 │  │      │        │元（入吳宜璟│語音轉帳支出2,496元 │                        │              │
 │  │      │        │00000000000 │入吳宜璟帳戶。      │                        │              │
 │  │      │        │帳戶）      │                    │                        │              │
 │  │      │        ├──────┼──────────┼────────────┼───────┤
 │  │      │        │(11.)97.5.20 │被告偽造陳吳金枝印文│取款憑條2紙             │「陳吳金枝」印│
 │  │      │        │提領現金52萬│於偽填領款2萬6,597元│                        │章1 枚、印文2 │
 │  │      │        │4,965元     │、49萬8,368元內容之 │                        │枚            │
 │  │      │        │            │取款憑條，於97.5.20 │                        │              │
 │  │      │        │            │自陳吳金枝帳戶合計提│                        │              │
 │  │      │        │            │領現金52萬4,965 元。│                        │              │
 │  │      │        │            │                    │                        │              │
 │  │      │        ├──────┼──────────┼────────────┼───────┤
 │  │      │        │(12.)97.7.1  │被告於97.7.1未經陳吳│                        │              │
 │  │      │        │轉帳支出10  │金枝同意，自其帳戶語│                        │              │
 │  │      │        │萬159 元（入│音轉帳支出10萬159元 │                        │              │
 │  │      │        │吳宜璟      │入吳宜璟帳戶。      │                        │              │
 │  │      │        │00000000000 │                    │                        │              │
 │  │      │        │帳戶）      │                    │                        │              │
 │  │      │        │            │                    │                        │              │
 │  │      │        ├──────┼──────────┼────────────┼───────┤
 │  │      │        │共計提領74萬│                    │                        │              │
 │  │      │        │667元       │                    │                        │              │
 ├─┼───┼────┼──────┼──────────┼────────────┼───────┤
 │9 │陳健男│第71050 │(1)95.11.30提│被告於95.11.30偽造陳│綜合存款 (定儲存解約) │「陳健男」印章│
 │  │      │201770號│領現金50萬  │健男印章並偽造印文於│轉帳支出傳票 (50萬元)   │1枚、印文1 枚 │
 │  │      │        │6064元      │綜合存款（定儲存解約├────────────┼───────┤
 │  │      │        │            │）轉帳支出傳票，將陳│第一商業銀行存摺類存款│「陳健男」印章│
 │  │      │        │            │健男50萬元定存解約，│取款憑條計2紙 (共50萬   │1 枚、印文2枚 │
 │  │      │        │            │偽造利息6064元之存款│6064元)                 │              │
 │  │      │        │            │計息單，及本息合計50├────────────┼───────┤
 │  │      │        │            │萬6064元之綜合存款( │存款計息單(利息6064元)  │              │
 │  │      │        │            │定儲存解約) 轉帳收入├────────────┼───────┤
 │  │      │        │            │傳票，將解約後本息合│綜合存款 (定儲存解約)轉 │              │
 │  │      │        │            │計50萬6064元轉帳存入│帳收入傳票 (50萬6064元) │              │
 │  │      │        │            │陳健男00000000000 號│                        │              │
 │  │      │        │            │帳戶，再偽造陳健男印│                        │              │
 │  │      │        │            │文於偽填領款20萬9954│                        │              │
 │  │      │        │            │元、29萬6110元內容之│                        │              │
 │  │      │        │            │取款憑條，於同日自其│                        │              │
 │  │      │        │            │帳戶合計提領現金50  │                        │              │
 │  │      │        │            │萬6064元。          │                        │              │
 │  │      │        ├──────┼──────────┼────────────┼───────┤
 │  │      │        │(2)95.12.19提│被告於95.12.19偽造陳│綜合存款 (定儲存解約) │「陳健男」印章│
 │  │      │        │領現金50萬  │健男印文於綜合存款（│轉帳支出傳票 (50萬元)   │1枚、印文1 枚 │
 │  │      │        │6456元      │定儲存解約）轉帳支出├────────────┼───────┤
 │  │      │        │            │傳票，將陳健男50萬元│第一商業銀行存摺類存款│「陳健男」印章│
 │  │      │        │            │定存解約，偽造利息  │取款憑條計2紙 (共50萬   │1 枚、印文2枚 │
 │  │      │        │            │6456元之領息憑條代支│6456元)                 │              │
 │  │      │        │            │出傳票，及本息合計50├────────────┼───────┤
 │  │      │        │            │萬6456元之綜合存款( │領息憑條代支出傳票 (利息│              │
 │  │      │        │            │定儲存解約)轉帳收入 │6456元)                 │              │
 │  │      │        │            │傳票，將解約後本息合├────────────┼───────┤
 │  │      │        │            │計50萬6456元轉帳存入│綜合存款 (定儲存解約)轉 │              │
 │  │      │        │            │陳健男00000000000號 │帳收入傳票 (50萬6456元) │              │
 │  │      │        │            │帳戶，再偽造陳健男印│                        │              │
 │  │      │        │            │文於偽填領款30萬元、│                        │              │
 │  │      │        │            │20萬6456元內容之取款│                        │              │
 │  │      │        │            │憑條，於同日自其帳戶│                        │              │
 │  │      │        │            │合計提領現金50萬6456│                        │              │
 │  │      │        │            │元。                │                        │              │
 │  │      │        ├──────┼──────────┼────────────┼───────┤
 │  │      │        │(3)96.1.2提領│被告於96.1.2偽造陳健│綜合存款 (定儲存解約) │「陳健男」印章│
 │  │      │        │現金50萬6738│男印文於綜合存款 (定│轉帳支出傳票 (50萬元)   │1枚、印文1 枚 │
 │  │      │        │元          │儲存解約)轉帳支出傳 ├────────────┼───────┤
 │  │      │        │            │票，將陳健男50萬元解│第一商業銀行存摺類存款│「陳健男」印章│
 │  │      │        │            │約，偽造利息6738元之│取款憑條計2紙 (共50萬   │1 枚、印文2枚 │
 │  │      │        │            │存款計息單，及本息合│6738元)                 │              │
 │  │      │        │            │計50萬6738元之綜合存├────────────┼───────┤
 │  │      │        │            │款 (定儲存解約)轉帳 │存款計息單(利息6738元)  │              │
 │  │      │        │            │收入傳票，將解約後本├────────────┼───────┤
 │  │      │        │            │息合計50萬6738元轉帳│綜合存款 (定儲存解約)轉 │              │
 │  │      │        │            │存入陳健男0000000000│帳收入傳票 (50萬6738元) │              │
 │  │      │        │            │0號帳戶，再偽造陳健 │                        │              │
 │  │      │        │            │男印文於偽填領款10萬│                        │              │
 │  │      │        │            │6738元、40萬元內容之│                        │              │
 │  │      │        │            │取款憑條，於同日自其│                        │              │
 │  │      │        │            │帳戶合計提領現金50萬│                        │              │
 │  │      │        │            │6738元。            │                        │              │
 │  │      │        ├──────┼──────────┼────────────┼───────┤
 │  │      │        │共計提領151 │                    │                        │              │
 │  │      │        │萬9258元    │                    │                        │              │
 ├─┴───┴────┴──────┴──────────┴────────────┴───────┤
 │合計：1687萬7134元                                                                                │
 └─────────────────────────────────────────────────┘

司法院資訊處製作；財團法人民間司法改革基金會備份。
